臺灣高等法院刑事判決　　　　　　　　 100年度上訴字第19號
上　訴　人
即　被　告　吳惠竹
上列上訴人，因違反毒品危害防制條例案件，不服臺灣新竹地方
法院99年度審訴字第742 號，中華民國99年11月30日第一審判決
（起訴案號：臺灣新竹地方法院檢察署99年度毒偵字第1623號）
，提起上訴，本院判決如下：
    主  文
上訴駁回。
    理  由
一、按依刑事訴訟法第350條、第361條、第362條、第367條規定
    ，不服地方法院之第一審判決而上訴者，須提出上訴書狀，
    並應敘明具體理由，為上訴必備之程式；倘已提出上訴理由
    ，但所提非屬具體理由者，則由第二審法院以上訴不合法律
    上程式，判決駁回。所謂具體理由，必係依據卷內既有訴訟
    資料或提出新事證，指摘或表明第一審判決有何採證認事、
    用法或量刑等足以影響判決本旨之不當或違法，而構成應予
    撤銷之具體事由，始克當之；倘僅泛言原判決認定事實錯誤
    、違背法令、量刑失之過重或過輕，而未依上揭意旨指出具
    體事由，或形式上雖已指出具體事由，然該事由縱使屬實，
    亦不足以認為原判決有何不當或違法者，皆難謂係具體理由
    ，俾與第二審上訴制度旨在請求第二審法院撤銷、變更第一
    審不當或違法之判決，以實現個案救濟之立法目的相契合，
    並節制濫行上訴（最高法院97年度台上字第892 號判決）。
    是以上訴人上訴書狀，雖有敘述上訴理由，惟並未具體敘述
    第一審判決有上述違法、不當情形，或形式上雖已指出具體
    事由，然該事由縱使屬實，亦不足以認為原判決有何不當或
    違法者，即與未敘述具體理由無異，其所為上訴，即不符合
    上訴之法定要件。
二、上訴人即被告吳惠竹不服原審判決，提起上訴，上訴狀理由
    略以：（一）原判決對有利被告之事證，未予參酌，判決有
    不備理由之違法。（二）被告先後坦承犯行，原審量刑過重
    云云。
三、經查：
(一)原審判決以被告吳惠竹不知悔改，仍未戒斷毒癮，復於前開
    觀察勒戒執行完畢釋放後及前案違反毒品危害防制條例案件
    後，又另行起意，基於施用第一級毒品海洛因及第二級毒品
    甲基安非他命之犯意，於99年7月28日晚上9時許，在新竹市
    ○區○○路582巷15弄27號2樓之10租屋處，以將第一級毒品
    海洛因與第二級毒品甲基安非他命混合置於玻璃球吸食器內
    燒烤後吸食煙霧之方式，同時施用第一級毒品海洛因及第二
    級毒品甲基安非他命1次。為警於99年7 月29日8時40分許，
    在上址租屋處查獲，並扣得吸管3支、甲基安非他命殘渣袋1
    個等物，並採集其尿液送驗後呈安非他命、甲基安非他命、
    嗎啡及可待因陽性反應等情，業據被告於偵審中供承不諱，
    且經警將被告親採封緘之尿液送驗結果，均確呈安非他命、
    甲基安非他命、嗎啡及可待因陽性反應，有臺灣檢驗科技股
    份有限公司99年08月13日出具之濫用藥物檢驗報告、新竹市
    警察局毒品犯罪嫌疑人尿液採驗作業管制紀錄等附卷足憑，
    另有被告所有供其施用第一級毒品海洛因及第二級毒品甲基
    安非他命所用之吸管3支及甲基安非他命殘渣袋1個等可證，
    因認被告犯上開施用毒品罪證明確，依累犯規定，論處被告
    有期徒刑一年，再將毒品殘渣袋宣告沒收銷燬，將吸管宣告
    沒收，核無不合。
(二)被告上訴意旨所稱，原判決對上訴人有利事證，未詳予參酌
    ，判決有不備理由之違法云云，並無具體事由之提出，且依
    上述，原審已詳載具體認定被告有罪之理由，被告此部分上
    訴理由，自非可採。被告另稱其已坦承犯行，原審量刑過重
    云云，惟按，量刑輕重，乃實體法上賦予法院得為自由裁量
    之事項，倘已斟酌刑法第57條各款所列情狀，而未逾越法定
    刑度，或濫用其權限，即不能任意指為違法。被告所犯施用
    第一級毒品犯行，其法定本刑為6月以上5年以下有期徒刑之
    罪；施用第二級毒品犯行法定本刑為3 年以下有期徒刑之罪
    ，被告前已有違反毒品危害防制條例等前科，原審就上開之
    罪判處有期徒刑一年，難謂過重。綜上，被告所述，不足以
    認為原判決有何不當或違法者，即與未敘述具體理由無異，
    其所為上訴，即不符合上訴之法定要件，爰不經言詞辯論，
    逕予駁回其上訴。
據上論斷，應依刑事訴訟法第367條前段、第372條，判決如主文
。
中    華    民    國   100    年    1     月    4     日
                  刑事第九庭    審判長法  官  陳貽男
                                      法  官  許必奇
                                      法  官  蔡聰明
以上正本證明與原本無異。
如不服本判決，應於收受送達後10日內向本院提出上訴書狀，其
未敘述上訴之理由者並得於提起上訴後10日內向本院補提理由書
（均須按他造當事人之人數附繕本）「切勿逕送上級法院」。
                                      書記官  吳鎮鑫
中    華    民    國   100    年    1     月    4     日
附錄：本案論罪科刑法條全文
毒品危害防制條例第10條
施用第一級毒品者，處6月以上5年以下有期徒刑。
施用第二級毒品者，處3年以下有期徒刑。